最高法院刑事裁定　　　　　　　　　　　　　　　　八十七年度台抗字第二二○號
　　抗　告　人　甲○○
右抗告人因盜匪等罪案件，不服台灣高等法院高雄分院中華民國八十七年二月二十七
日駁回聲請再審之裁定（八十六年度聲再字第二四九號），提起抗告，本院裁定如左
：
    主  文
抗告駁回。
    理  由
本件抗告人甲○○因盜匪等罪案件，對台灣高等法院高雄分院中華民國八十六年二月
二十五日八十五年度上更(二)字第三九六號確定判決聲請再審，其聲請意旨略以：原確
定判決認定抗告人與吳振明等四人及一不詳姓名之男子阿猴，共同於民國八十四年一
月十一日二十一時許，由吳振明持玩具槍抵住在場賭博之王勝章頭部太陽穴，致使王
勝章、阮炳福等人不能抗拒而強取阮炳福留在現場之賭資新台幣（下同）一萬元，無
非憑王勝章、阮炳福等人於警訊時之陳述及扣案玩具手槍一把，但王勝章及阮炳福暨
證人陳嫣能、蘇清煌、陳宏國等人，均指陳抗告人無強盜犯行，王勝章並稱：吳振明
未持槍抵住其頭部，但原判決均認係護之詞而不予採信；又本案共同被告吳振明所
持之槍械既係玩具手槍，且斷成兩截而滑落，在客觀上已無法使人產生畏懼，自與強
盜罪之構成要件不符，原審未查明該玩具手槍是否為完整之槍械，亦未就當時取走賭
資一萬元之詳細情形加以調查，即依吳振明及抗告人於警訊時被刑求之自白暨王勝章
、陳嫣能、蘇清煌等人於警訊時有瑕疵之供述為判決之依據，並以推測擬制之方法作
為裁判基礎，自非適法，爰檢具陳嫣能、蘇清煌出具之證明書二紙作為新證據，聲請
再審云云。
原審以有罪之判決確定後，為受判決人之利益聲請再審，必其聲請之理由合於刑事訴
訟法第四百二十條第一項各款所定情形，而該條項第六款所謂發見確實之新證據，係
指當時已存在而發見在後，且就證據本身形式上觀察，無須經過調查程序，顯然可認
為足以動原確定判決者而言。查阮炳福、王勝章、陳嫣能及蘇清煌等人嗣後所為證
述，均經原確定判決於理由內說明不足採信之理由，抗告人所稱槍械是否遭警方拼湊
，是否足以使人畏懼而達於不能抗拒之程度，警訊時是否遭到刑求，亦經原確定判決
於理由中分別說明，抗告人提出由蘇清煌、陳嫣能出具之證明書，係本案判決後之八
十六年八月十一日作成，亦與新證據之意義不符，因認抗告人聲請再審之理由，核與
刑事訴訟法第四百二十條第一項各款之規定無一相符，因而裁定駁回抗告人再審之聲
請，經核於法尚無違誤。抗告意旨，仍執陳詞，指摘原裁定不當，非有理由。
據上論結，應依刑事訴訟法第四百十二條，裁定如主文。
中      華      民      國    八十七    年      六      月    二十五    日
                              最高法院刑事第一庭
                                  審判長法官  黃  雅  卿
                                        法官  楊  文  翰
                                        法官  陳  正  庸
                                        法官  陳  世  雄
                                        法官  楊  商  江
      右正本證明與原本無異
                                              書  記  官
中      華      民      國    八十七    年      六      月    二十九    日
